【裁判字號】    95,聲,1181
【裁判日期】    950814
【裁判案由】    返還提存物
【裁判全文】
臺灣桃園地方法院民事裁定              95年度聲字第1181號
聲  請  人  新竹國際商業銀行股份有限公司
法定代理人  乙○○
相  對  人  甲○○
上列當事人間聲請返還擔保金事件，本院裁定如下：
    主  文
本院九十一年度存字第一一三０號提存事件聲請人所提存之擔保
金新台幣壹拾捌萬元，准予返還。
    理  由
一、按訴訟終結後，供擔保人證明已定20日以上之期間，催告受
    擔保利益人行使權利而未行使者，法院應依供擔保人之聲請
    ，以裁定命返還其提存物，民事訴訟法第104 條第1 項第3
    款定有明文。另依同法第106 條，前開規定於其他依法令供
    訴訟上之擔保者準用之。至所謂「訴訟終結」，在因假扣押
    或假處分所供擔保之情形，因該擔保係為保障受擔保利益人
    因不當假扣押或假處分所受損害而設，倘執行法院已依假扣
    押或假處分裁定實施假扣押或假處分之執行，則在執行法院
    撤銷其執行程序前，受擔保利益人所受損害仍可能繼續發生
    ，損害額既未確定，自無強令其行使權利之理，故在假扣押
    或假處分所供之擔保，供擔保人依民事訴訟法第106 條準用
    同法第104 條第1 項第3 款規定，聲請以裁定命返還其擔保
    金之場合，必待假處分或假扣押之執行程序已撤銷，始得謂
    與民事訴訟法第104 條第1 項第3 款所定之「訴訟終結」相
    當（參照最高法院85年度台抗字第645 號裁定意旨）。
二、本件聲請意旨略以：聲請人前遵本院91年度全宙字第2246號
    准供擔保為假扣押之民事裁定，曾提供如主文所示之擔保金
    ，並以本院91年度存字第1130號提存事件提存在案，而對相
    對人聲請執行查封財產在案。茲因該事件業經聲請人撤回假
    扣押執行程序，聲請人復聲請撤銷前開假扣押裁定，亦經本
    院以92年度全聲字第154 號裁定准予撤銷確定，並經聲請人
    定20日以上期間（22日）催告受擔保利益人即相對人行使權
    利而未行使，爰依法請求准予返還上開提存物等語。
三、聲請人所述上揭事實，業據其提出與所述相符之提存書、撤
    銷假扣押裁定、存證信函、掛號郵件收件回執、建物登記謄
    本等在卷為證，足信為真。又聲請人於撤回假扣押之執行程
    序並撤銷假扣押裁定後，已定20日以上期間催告相對人行使
    權利，有上揭存證信函及掛號郵件收件回執各1 份在卷可據
    ，相對人屆期既迄未主張行使權利，則核諸首開說明，聲請
    人聲請返還擔保物，於法自無不合，應予准許。
四、依民事訴訟法第95條，裁定如主文。
中    華    民    國    95    年    8     月    14    日
                  民事第三庭    法  官  周玉
以上正本係照原本作成
如對本裁定抗告須於裁定送達後10日內向本院提出抗告狀，並應
繳納抗告裁判費新台幣1,000 元。
中    華    民    國    95    年    8     月    14    日
                                書記官  劉致芬


司法院資訊處製作；財團法人民間司法改革基金會備份。
